【裁判字號】    92,裁,1792
【裁判日期】    921211
【裁判案由】    廢棄物清理法
【裁判全文】
最  高  行  政  法  院  裁  定                  九十二年度裁字第一七九二號
    上  訴  人  乙○○
    被 上訴 人  彰化縣芳苑鄉公所
    代  表  人  甲○○
右當事人間因廢棄物清理法事件，上訴人不服中華民國九十一年九月二十七日臺中高
等行政法院九十一年度簡字第九四號判決，提起上訴。本院裁定如左：
    主  文
上訴駁回。
上訴審訴訟費用由上訴人負擔。
    理  由
一、按對於適用簡易程序之裁判提起上訴或抗告，須經最高行政法院許可，且該許可
    以訴訟事件所涉及之法律見解具有原則性者為限，行政訴訟法第二百三十五條定
    有明文。所謂訴訟事件涉及之法律見解具有原則性，係指該事件所涉及之法律問
    題意義重大，而有加以闡釋之必要者而言，如對於行政命令是否牴觸法律所為之
    判斷，或就同類事件所表示之法律見解與其他高等行政法院或本院所表示之見解
    互相牴觸，有由本院統一法律上意見或確認其意見之必要情形屬之。
二、本件上訴人以：一、上訴人固不爭執名下所有之坐落彰化縣芳苑鄉○○段之系爭
    均屬一般農業區農牧用地三筆土地（即五之三五三五、三五三六及三五三七地號
    ）確有於九十年八月間經民眾陳情，而經被上訴人會同有關人員至現場勘查，並
    開挖查獲掩埋約有七分面積之紙廠廢棄物浮渣事實；但堅決否認係上訴人所同意
    提供或事先有所知情，則依司法院釋字第二七五號解釋意旨，上訴人並無任何故
    意或過失，不能僅以上訴人所有土地遭人傾倒事業廢棄物之事實，即認上訴人仍
    應受有關之裁罰。二、詎原判決指係上訴人主動提供，殊與事實不符，毫無證據
    即認定不利上訴人之事實，已悖證據法則。且其以所謂面積多寡乃屬違章情節輕
    重之問題，與是否成立違章行為無關云云，上訴人此部分之論述係謂系爭三筆土
    地遭人掩埋之事，已指明並非上訴人所主動提供，則原判決就此既有所指駁，似
    非完全否定上訴人所辯不知系爭土地遭人傾倒事業廢棄物之主張，僅謂屬違章程
    度輕重之問題而已，依此而論，其判決理由亦有自相矛盾之嫌。況原判決所謂上
    訴人自已之陳述前後不一，且相互矛盾，顯屬卸責之詞，不足憑信云云，尤令人
    不知所云。蓋上訴人自始至終陳明事先不知系爭土地遭人傾倒廢棄物之事，嗣後
    始知悉係上訴人之子黃樟耀與其委請之高文財二人所引致，所稱情節實無矛盾可
    言，原判決竟為不利上訴人之認定，殊難昭折服。三、綜上所述，因本件原判決
    之採證違背證據法則，且判決理由本身有所矛盾，復未就上訴人所辯並無故意或
    過失之構成行政裁罰主觀要件部分予以論斷，遽不經言詞辯論而為不利上訴人之
    判決，其有關法律見解之適用殊有違誤，並顯具原則性，為此請廢棄原判決，並
    撤銷原處分及訴願決定等語而提起上訴。經核，上訴人所爭執之事項無非原審法
    院證據取捨之事實認定，並無所涉及之法律見解，具有原則上之重要情事，上訴
    人提起上訴，不應許可，其上訴難謂合法。
三、依行政訴訟法第二百四十九條第一項前段、第一百零四條、民事訴訟法第九十五
    條、第七十八條，裁定如主文。
中    華    民    國    九十二      年      十二      月      十一      日
                    最 高 行 政 法 院  第 三 庭
                                審 判 長 法  官      葉  振  權
                                         法  官      林  家  惠
                                         法  官      吳  錦  龍
                                         法  官      劉  鑫  楨
                                         法  官      吳  明  鴻
右  正  本  證  明  與  原  本  無  異
                                         法院書記官  莊  俊  亨
中    華    民    國    九十二      年      十二      月      十一      日


司法院資訊處製作；財團法人民間司法改革基金會備份。
